# 请教陈老师关于同一控制下企业合并

提问人：springcom 时间：2011-05-11 16:53:56
陈老师你好！母公司A100%收购同一控制下企业B公司，收购对价为 0 ，收购时点为 3 月 1 日，该时点B净资产的账面价值为 -2000万， 4 月 1 日A对B增资 3000 万。假设此时B的净资产为 1000 万 3 月 1 日A公司分录如下： 借：长期股权投资 0 贷：货币资金 0 4月1 日A公司确认长投应该是 3000 万还是 1000 万， 3 月 1 日A公司的分录正确吗？

回答人：chenyiwei
3 月 1 日A公司分录正确； 4 月 1 日的增资不是同一控制下合并，应按实际支付的增资款确认为新增的长期股权投资。

回答人：chenyiwei
回复 报纸 springcom 的帖子长期股权投资的计量以不出现负数余额为限。备查簿可视需要由企业自行决定是否设置。就本案例而言，备查登记被投资企业的超额亏损情况应当还是需要的。